【裁判字號】    89,交易,250
【裁判日期】    891026
【裁判案由】    過失傷害
【裁判全文】
臺灣臺中地方法院刑事判決                        八十九年度交易字第二五號
    公  訴  人  臺灣台中地方法院檢察署檢察官
    被      告  丙○○
右列被告因過失傷害案件，經檢察官提起公訴（八十九年度偵字第五六一五號），本
院判決如左：
    主  文
丙○○因過失傷害人，處有期徒刑伍月，如易科罰金，以佰元折算壹日。
    事  實
一、丙○○於民國（下同）八十八年九月一日上午七時許，駕駛車牌號碼ＰＢ－○四
    四三號自用小客車，由台中縣神岡鄉往台中市方向行駛，於同日上午七時五十分
    許，沿台中市○○路由北往南行駛，途經台中市○○路與西安路之有號誌交岔路
    口前時，本應注意汽車行駛至交岔路口，其行進、轉彎應遵守燈光號誌之指示；
    又汽車行駛時，駕駛人應注意車前狀況，並隨時採取必要之安全措施，而當時福
    星路之燈光號誌為紅燈，且依當時天氣晴朗，日間自然光，路面乾燥、無缺陷及
    無障礙物，視距良好，又無不能注意之情事，詎其能注意，竟疏未注意遵守燈光
    號誌及車前狀況，猶貿然闖紅燈直行穿越，適有由甲○○騎乘車牌號碼ＳＵＥ－
    六八九號輕型機車，沿台中市○○路由東往西行駛，並依該路口號誌指示直行穿
    越福星路，丙○○因防範不及並誤踩油門，遂撞及甲○○所騎乘正直行穿越該福
    星路之上開機車右側車身，使甲○○人車倒地，致甲○○受有外傷性蜘蛛網膜下
    腔出血、腦水腫、右側頭皮撕裂傷之傷害。丙○○則於肇事後，在未經有偵查權
    之機關或公務員發覺為犯嫌前，向處理本件車禍之警員乙○○自首即陳明其為肇
    事者及肇事經過，並願接受裁判。
二、案經甲○○訴請臺灣臺中地方法院檢察署檢察官偵查起訴。
    理  由
一、訊據被告丙○○固坦承有於前開時地駕車與告訴人甲○○所騎乘之機車發生碰撞
    之事實，惟矢口否認有何過失傷害犯行，辯稱：當時伊行向為綠燈，直行穿越中
    ，對方從伊左方過來，看到她時，她已在伊面前了，伊無過失云云。然查，右揭
    事實，業據告訴人甲○○及其代理人分別於偵審中指述綦詳，核與證人即到場處
    理本件車禍之警員乙○○到庭結證稱：他（指被告）說他是紅燈時誤踩油門，車
    子衝出去才肇事的等語相符，復有證人乙○○所製作之職務報告一紙在卷可稽，
    而證人乙○○係依法執行公務，且與被告素不相識，復無宿怨，何須設詞誣陷被
    告？足徵被告確有誤踩油門而闖紅燈之事實。此外，本件車禍經本院通知被告、
    告訴人、證人乙○○及台中市警察局交通隊派員赴現場勘驗，製有勘驗筆錄一份
    在卷，並有台中市○○○道路交通事故調查報告表乙紙及診斷證明書二紙附卷可
    憑。按汽車行駛至交岔路口，其行進、轉彎應遵守燈光號誌之指示；又汽車行駛
    時，駕駛人應注意車前狀況，並隨時採取必要之安全措施，道路交通安全規則第
    一百零二條第一項第一款、第九十四條第三項分別定有明文。經查，本件被告於
    前開時地駕車，本應注意遵守上開規定，而肇事地點為有號誌之交岔路口，依當
    時天候、光線、路面及視距等情況，又無不能注意之情事，詎其能注意，竟疏未
    注意車前狀況，並誤踩油門而闖紅燈直行，因而肇事，致告訴人甲○○受有如事
    實欄所載傷害，足見被告自有過失。況本件車禍經送請臺灣省台中市區車輛行車
    事故鑑定委員會鑑定分析結果，亦認被告駕駛自用小客車違反號誌指示（闖紅燈
    ）進入路口，為肇事原因，有該鑑定委員會函附卷可考，益證被告確有過失，且
    其過失行為與告訴人受傷間具有相當因果關係。是被告空言否認，並所為前開辯
    解，無非事後卸責之詞，殊無可採。本件事證明確，被告犯行堪以認定。
二、核被告丙○○所為，係犯刑法第二百八十四條第一項前段之過失傷害罪。又被告
    於肇事後，在未經有偵查權之機關或公務員發覺為犯嫌前，向到場處理本件車禍
    之警員乙○○坦承其為肇事者及肇事經過，並願接受裁判，亦據證人乙○○到庭
    結證屬實，核與自首要件相符，依法減輕其刑。爰審酌被告肇事後迄今尚未賠償
    告訴人所受損害，及其過失程度、告訴人所受傷害程度與犯後猶未能完全坦承過
    失犯行等一切情狀，量處如主文所示之刑，並諭知易科罰金之折算標準，以資懲
    儆。
三、據上論斷，應依刑事訴訟法第二百九十九條第一項前段，刑法第二百八十四條第
    一項前段、第六十二條前段、第四十一條，罰金罰鍰提高標準條例第一條前段、
    第二條，判決如主文。
中      華      民      國    八十九    年      十      月    二十六    日
                                    台灣台中地方法院交通法庭
                                        法  官  夏  一  
右正本證明與原本無異。
如不服本判決，應於判決送達後十日內向本院提出上訴狀( 應附繕本 )，上訴於臺灣
高等法院臺中分院。
                                        書記官
中      華      民      國    八十九    年      十      月    三十一    日
附錄論罪科刑法條
刑法第二百八十四條第一項前段
因過失傷害人者，處六月以下有期徒刑、拘役或五百元以下罰金。


司法院資訊處製作；財團法人民間司法改革基金會備份。
